【裁判字號】    98,交上易,26
【裁判日期】    980312
【裁判案由】    公共危險
【裁判全文】
臺灣高等法院刑事判決                98年度交上易字第26號
上  訴  人  臺灣臺北地方法院檢察署檢察官
被      告  甲○○
選任辯護人  郭明松律師
上列上訴人因被告公共危險案件，不服臺灣臺北地方法院97年度
交易字第736號，中華民國97年12月31日第一審判決（起訴案號
：臺灣臺北地方法院檢察署97年度偵字第23070號），提起上訴
，本院判決如下：
    主  文
上訴駁回。
    事實及理由
一、本案經本院審理結果，認第一審以被告甲○○犯刑法第185
    條之三之服用酒類不能安全駕駛動力交通工具罪，判處罰金
    新台幣拾萬元，如易服勞役，以新台幣壹仟元折算一日，認
    事用法及量刑均無不當，應予維持，並引用第一審判決書記
    載之事實、證據及理由（如附件）。
二、公訴人上訴意旨略以：被告甲○○自案發後，於警詢、偵查
    中均矢口否認犯行，除飾詞狡辯渠非駕駛人，於偵查期日復
    堅詞係友人葛忠祐駕駛，意圖令人頂替，通篇訊問筆錄中被
    告漫為爭執可見一斑；更恃渠記者之職業、智識，指摘本案
    執行員警執勤不當，被告態度惡劣，輕視司法程序，浪費司
    法資源，原審僅憑渠於單次審理期日中坦承犯行，遽認被告
    態度尚佳，即准所請，量刑顯屬過輕，原審判決實嫌不當等
    語。
三、被告辯稱：被告在警詢時，所以否認犯罪，實因在案發時遭
    警查獲，心生畏懼，始於醉態之下否認犯罪，並無恃記者職
    業為任何不法行徑或干擾辦案行為；復於偵查時，鑑於經濟
    不景氣，已身薪水微薄，恐無力負擔酒駕之高額罰款，因而
    心生僥倖，否認犯罪，然於遭起訴後，被告已深切反省，並
    懊悔不已等語。
四、按科刑時應審酌一切情狀，尤應注意左列事項，為科刑輕重
    之標準：（1）犯罪之動機。（2）犯罪之目的。（3）犯罪
    時所受之剌激。（4）犯罪之手段。（5）犯人之生活狀況。
   （6）犯人之品行。（7）犯人之智識程度。（9）犯罪所生之
    危險或損害。（10）犯罪後之態度，刑法第57條定有明文。
    又按維護刑事被告之防禦權，乃公平審判基礎之一，被告在
    訴訟過程中，對於被訴事實作答辯，要屬其防禦權之行使（
    最高法院97年度台上字第5061號裁判要旨參照）。經查，被
    告於警詢及偵查中雖未能即時坦認犯行，惟被告於原審及本
    院審理時，就檢察官起訴之犯罪事實已坦承認罪，並表示知
    錯改過，有原審及本院審判筆錄可稽，且因本案酒駕事件於
    原審97年12月26日審理前之97年12月4日亦已完成講習教育
    ，有被告於原審所提台北市○○○○○道路交通安全講習通
    知單為憑，堪認被告已有悔改之誠意，被告於警詢及偵查中
    否認犯行態度雖有不當，惟原審審酌被告前未曾犯罪受有刑
    之宣告，素行尚稱良好，明知酒醉不得騎乘重型機車上路，
    竟於服用酒類，呼氣所含酒精濃度高達每公升零點八五毫克
    ，已不能安全駕駛後，猶貿然騎乘重型機車上路，對於其他
    道路駕駛人或行人將造成不可預計之危險，然於本院審理時
    坦承犯行，態度尚佳等一切情狀，堪認合於刑法第57條之規
    定，復審酌被告防禦權之行使，本院認原審量處被告罰金新
    台幣10萬元，尚屬妥適，上訴意旨單以被告於警詢及偵查中
    否認犯罪，指摘原審量刑過輕，應認為無理由，應予駁回。
五、據上論結，應依刑事訴訟法第373條、第368條，判決如主文
    。
本案經檢察官林秀濤到庭執行職務。
中    華    民    國    98    年    3     月    12    日
                  刑事第六庭    審判長法  官  林堭儀
                                      法  官  張明松
                                      法  官  吳淑惠
以上正本證明與原本無異。
不得上訴。
                                      書記官  陳雅加
中    華    民    國    98    年    3     月    16    日


司法院資訊處製作；財團法人民間司法改革基金會備份。
